【裁判字號】    90,交聲,181
【裁判日期】    900613
【裁判案由】    違反道路交通管理處罰條例聲明異議
【裁判全文】
臺灣臺北地方法院交通事件裁定          九十年度交聲字第一八一號
    異議人即
    受處分人  乙○○
右列受處分人因違反道路交通管理處罰條例案件，對於台北市交通事件裁決所中華民
國九十年二月二十二日所為之處分（原處分案號：北市裁三字第駕裁二二－ＡＮ00
00000號），聲明異議，本院裁定如左：
    主      文
異議駁回。
    理      由
一、按黃色網狀線，係用以告示車輛駕駛人禁止在設置該網狀線之交岔路口內臨時停
    車，防止交通阻塞，道路交通標誌標線號誌設置規則第一百七十三條第一項、第
    二項定有明文，是車輛駕駛人駕駛汽車或騎乘機車行經劃設有黃色網狀線之交岔
    路口，其正確（且優良）之駕駛方式應係等待黃網狀線內之車輛全部通過該網狀
    線，後方之汽車或機車方可行駛通過該網狀線，尚不可在黃網狀線區內汽車未完
    全通過網狀線時，即隨意駛入黃網狀線內，否則，即易產生路口交通之阻塞；又
    汽車駕駛人，駕駛汽車不遵守道路交通標誌、標線、號誌之指示者，處新台幣（
    下同）九百元以上一千八百元以下罰鍰，道路交通管理處罰條例第六十條第二項
    第三款定有明文，而汽車駕駛人駕駛汽車違反道路交通管理處罰條例第六十條第
    二項第三款規定者，除應依該條所規定之罰鍰處罰外，並予記違規點數一點，道
    路交通管理處罰條例第六十三條第一項第一款亦定有明文。
二、本件受處分人即異議人乙○○於民國八十九年十二月二十日上午八時三十九分許
    ，駕駛車號Ｃ六－二０七號營業小客車，在台北市○○○路三三號前劃設有黃色
    網狀線之交岔路口，在該黃色網狀線上暫停等待直行，經台北市政府警察局大安
    分局警備隊警員甲○○以拍照方式採證，並以受處分人有違反道路交通管理處罰
    條例第六十條第二項第三款規定之行為掣單舉發。嗣將舉發通知單送達於受處分
    人後，受處分人於舉發通知單上所載之應到案日期九十年一月二十八日前申訴，
    原處分機關函請舉發機關調查結果，仍認受處分人有上開違規行為，乃依道路交
    通管理處罰條例第六十條第二項第三款、第六十三條第一項第一款之規定於九十
    年二月二十二日從輕裁處異議人罰鍰九百元，並予記違規點數一點。
三、訊據受處分人固不否認有於右開時地駕駛右開營業小客車在劃設有黃色網狀線之
    路口為警拍照之事實不諱，惟矢口否認有違規行為，辯稱：伊依照前面號誌行進
    中，並無踩煞車現象，警員舉證不明，且相類似案例，經申訴，台北市政府警察
    局萬華分局已撤銷免罰云云，然查：舉發警員甲○○到庭證稱：舉發時間是在交
    通尖峰時間，車子很多，受處分人說綠燈直行，他是職業駕駛應該知道，不能使
    駛入黃網線區，受處分人有停在黃網線區一陣子，因黃網線旁有一個加油站、也
    有迴轉道，常有車輛因黃網線被佔據而無法自加油站出來及迴轉等語，並有違規
    照片一張在卷為憑，且交通警員掣單舉發違反道路交通管理處罰條例所列之違規
    事實，本質上為行政處分，係公務員基於職務上權力，依法就特定之具體事件所
    為具有公法上效果之單方行政行為，基於公務員為公法上行為具有公信力之原則
    ，該行政處分當可被推定為真正，其據以依法處分之事實認定亦為真正無誤，本
    此公信原則，乃立法者賦予行政機關制定違反道路交通事件統一裁罰標準及處理
    細則，使勤務警員得當機處分（如該細則第二十三條）以達其維護交通秩序、安
    全之行政目的，反之，若謂公務員一切行政行為均需預留證據以證其實，則國家
    行政勢必窒礙難行，據此，刑事訴訟法就犯罪證據有關之規定中與屬行政秩序罰
    之交通違規裁罰本質不合之部分，自不在準用之列，從而，受處分人既未就執勤
    警員之舉發有誤提出相關證據以供調查，本院經查亦無任何證據足資證明其有捏
    造事實違法取締之情事，則執勤警員本其維護交通秩序、安全職責所為之舉發，
    自應受到合法、正確之推定。況暫停在黃色網狀線內之車輛，可以排檔成「Ｎ」
    擋或「Ｐ」擋達到暫停車輛目的，非必須踩煞車方得暫停，自無法僅以右開車輛
    無煞車燈亮起情形，即謂無暫停現象，且無論黃色網狀線旁為加油站或迴轉道或
    前方號誌為何，以受處分人從事職業駕駛十多年經驗，既已知前方堵車且路口劃
    設有黃色網狀線，應得預知若逕行跟隨前車行進，可能在未通過黃色網狀線時，
    極可能因前方壅塞而臨時停車於黃色網狀線內，造成違規並阻礙交通之情形，故
    黃色網狀線設置之目的，即在於促使駕駛人進入路口時，必待前方車輛均已通過
    路口，且前方銜接道路有供自己車輛容納之空間時，始得通行，以免影響路口之
    行車順暢，受處分人捨此之途未暫停於黃色網狀線前而遽駛入黃色網狀線內，自
    屬違規；至另案經台北市政府警察局萬華分局撤銷免罰，因各個案件情形不同，
    自不得比附援引。從而，受處分人所辯，不足採信。本件事證明確，受處分人之
    違規行為堪以認定。
四、綜上所述，受處分人確實有於右開時地在黃色網狀線內臨時停車，而有不遵守道
    路交通標線之行為，因受處分人於應到案日期前申訴，原處分機關乃依道路交通
    管理處罰條例第六十條第二項第三款、第六十三條第一項第一款之規定從輕裁處
    異議人罰鍰九百元，並予記違規點數一點，核無違誤，本件受處分人之異議為無
    理由，自應將其異議駁回。
據上論斷，應依道路交通案件處理辦法第十九條，裁定如主文。
中      華      民      國  九十      年      六      月     十三     日
                                      臺灣臺北地方法院交通法庭
                                          法  官  李  麗  玲
右正本證明與原本無異。
如不服本裁定，應於裁定送達後五日內向本院提出抗告狀。
                                          書記官  江  虹  儀
中      華      民      國    九十      年      六     月      十五     日


司法院資訊處製作；財團法人民間司法改革基金會備份。
